臺灣臺南地方法院臺南簡易庭民事裁定
111年度南簡聲字第48號
聲  請  人  洪群凱  

相  對  人  陽信商業銀行股份有限公司

法定代理人  陳勝宏  


上列當事人間聲請停止執行事件，本院裁定如下：
    主    文
聲請人供擔保新臺幣23,077元後，本院111年度司執字第54382號
清償債務事件之強制執行程序，於本院111年度南簡補字第266號
債務人異議之訴事件判決確定或和解、撤回前，應暫予停止。
    理    由
一、按有回復原狀之聲請或提起再審或異議之訴，或對於和解為
    繼續審判之請求，或提起宣告調解無效之訴、撤銷調解之訴
    ，或對於許可強制執行之裁定提起抗告時，法院因必要情形
    或依聲請定相當並確實之擔保，得為停止強制執行之裁定，
    強制執行法第18條第2項定有明文。又按法院依強制執行法
    第十八條第二項定擔保金額而准許停止強制執行之裁定者，
    係備供債權人因停止執行所受損害之賠償，其數額應依標的
    物停止執行後，債權人未能即時受償或利用該標的物所受之
    損害額，或其因另供擔保強制執行所受損害額定之，非以標
    的物之價值或其債權額為據（最高法院91年度台抗字第429
    號裁定意旨參照）。
二、聲請意旨略以：相對人之請求已罹於時效，依法聲請人得拒
    絕給付；聲請人業已向本院具狀提起債務人異議之訴在案（
    本院111年度南簡補字第266號），並願提供擔保，請求於上
    開債務人異議事件判決確定前，停止本院111年度司執字第5
    4382號清償債務強制執行事件（下稱系爭強制執行事件）之
    執行程序。
三、經查：聲請人上開主張，業經本院依職權調閱系爭強制執行
    事件卷宗及本院111年度南簡補字第266號卷宗核閱無誤，是
    聲請人聲請停止執行，揆諸前揭意旨，應予准許。
四、本院審酌相對人請求強制執行之債權本金為新台幣（下同）
    162,893元，而相對人因停止執行所受之損害，應為相對人
    未能即時受償或利用該標的物之遲延收取期間內，依債權數
    額所計算法定利息之損失，而前開債務人異議之訴之訴訟至
    第二審終結確定，可推定為2年10個月（參照各級法院辦案
    期限實施要點，民事簡易程序第一審審判案件逾10個月、第
    二審案件逾2年，簡易事件原則上不得上訴第三審），本院
    認延緩相對人即時受償之可能期間為2年10個月，依此計算
    ，則相對人因停止強制執行未能即時受償之可能損失金額即
    為23,077元｛計算式：162,893元×5％×（2＋10/12）≒23,077元
    ，元以下四捨五入｝。爰以此為相對人因停止執行不能即時
    受償之損害額，命聲請人供上開金額之擔保後，裁定如主文
    。
五、依強制執行法第18條第2項，裁定如主文。　　
中　　華　　民　　國　　111 　年　　9 　　月　　1 　　日
                  臺灣臺南地方法院臺南簡易庭
　　　　　　　　　          法  官　張麗娟
以上正本證明與原本無異
如對本裁定抗告，須於裁定送達後10日內向本院提出抗告狀，並
繳納抗告費新臺幣1,000元。
中　　華　　民　　國　　111 　年　　9 　　月　　1 　　日
                            書記官　高培馨